【裁判字號】    92,訴,2259
【裁判日期】    921111
【裁判案由】    毒品危害防制條例
【裁判全文】
臺灣高雄地方法院刑事判決                        九十二年度訴字第二二五九號
    公  訴  人  臺灣高雄地方法院檢察署檢察官
    被      告  甲○○
              （原名蔡明財）
右列被告因違反毒品危害防制條例案件，經檢察官提起公訴（九十二年度毒偵字第三
○五四、四三六六、四九七四號），並經本院合議庭裁定由受命法官獨任進行簡式審
判程序，本院判決如左：
    主  文
甲○○連續施用第一級毒品，累犯，處有期徒刑拾月。扣案之海洛因貳小包（壹包淨
重零點零捌公克，壹包淨重零點零柒公克）、殘留海洛因之注射針筒貳支均沒收銷燬
之。
    事  實
一、甲○○前於民國（下同）八十三年間因公共危險案件，經臺灣高等法院高雄分院
    判處有期徒刑三年六月確定，於八十四年三月一日入監執行，八十五年三月二十
    七假釋出監，假釋期間內，因於八十五年間違反肅清煙毒條例案件，經本院判處
    有期徒刑一年八月確定，上開假釋並經撤銷，所餘殘刑一年八月與前揭遭判處之
    一年八月徒刑接續執行，後於八十八年二月十一日再因縮短刑期釋出監，假釋期
    間內，甲○○仍不知悔改，又於八十八年間因搶奪案件，經本院判處有期徒刑一
    年四月確定，上開假釋再經撤銷，所餘殘刑十一月一日與前揭遭判處之一年四月
    徒刑接續執行，於九十一年五月十一日縮短刑期執行完畢。甲○○另於上開八十
    八年假釋期間內又因施用毒品案件，經本院裁定送觀察、勒戒後，因認有繼續施
    用毒品之傾向，再經本院裁定令入戒治處所施以強制戒治，於戒治期滿後，由臺
    灣高雄地方法院檢察署檢察官於八十九年九月十八日，以八十九年度戒毒偵字第
    一○○七號為不起訴處分確定。詎甲○○仍不知悔改，明知海洛因業經公告列為
    毒品防害防制條例第二條第二項之第一級毒品，不得非法持有、施用，竟仍基於
    施用第一級毒品海洛因之概括犯意，自九十一年十二月底某日起至九十二年七月
    八日止，連續在其高雄市○鎮區鎮○里○○○路三二號之住處或高雄市旗津區某
    公廁內等處，以將海洛因放在香菸上點燃後吸食煙霧，平均每天施用第一級毒品
    海洛因二次。嗣分別（一）於九十二年五月十三日十五時許，在高雄市○○區○
    ○街八十一巷口，為警盤查、臨檢後，經其同意採集其尿液而送驗查獲，並扣得
    其所有之第一級毒品海洛因一包（淨重○．○八公克）；（二）於九十二年七月
    七日十三時十分許，經警據報前往其位於高雄市○○區○○街八九號二樓之居所
    處理打架事件時，因當場在該居所之房間內查獲殘留海洛因殘渣之注射針筒二支
    ，經其同意前往處警局說明採集其尿液而送驗查獲，並扣得上開二支殘留海洛因
    殘渣之注射針筒；（三）於九十二年七月八日十一時二十分許，在高雄市○○區
    ○○路十號前，因行跡可疑，為警盤查、臨檢後，經其同意採集其尿液而送驗查
    獲，並扣得其所有之第一級毒品海洛因一包（淨重○．○七公克）。
二、案經高雄市政府警察局鼓山分局、鹽埕分局移送臺灣高雄地方法院檢察署檢察官
    偵查起訴。
    理  由
一、本件被告甲○○所犯係死刑、無期徒刑、最輕本刑為三年以上有期徒刑以外之罪
    ，其於準備程序中就被訴事實為有罪之陳述，經法官告知簡式審判程序之旨，並
    聽取公訴人、被告之意見後，認為適宜由受命法官獨任進行簡式審判程序，依刑
    事訴訟法第二百七十三條之一第一項規定，裁定由受命法官獨任進行審判程序，
    合先敘明。
二、訊據被告甲○○對於右揭時、地連續施用第一級毒品海洛因之事實坦承不諱，且
    查：
（一）被告前因施用毒品案件，經本院裁定送觀察、勒戒後，因認有繼續施用毒品之
      傾向，再經本院裁定令入戒治處所施以強制戒治，於戒治期滿後，由臺灣高雄
      地方法院檢察署檢察官於八十九年九月十八日，以八十九年度戒毒偵字第一○
      ○七號為不起訴處分確定，有該不起訴處分書一份在卷足參（九十二年毒偵字
      第三○五四號偵查卷第十九頁），並有台灣高等法院被告全國前案紀錄表及刑
      案資料查註紀錄表各一份在卷可查。是被告於涉本案之前，業已一犯施用毒品
      ，並經不起訴處分確定甚明。
（二）再被告於九十二年五月十三日、同年七月七日、同年七月八日為警查獲當日所
      採尿液，經送驗結果均呈嗎啡陽性反應，分別有高雄市立凱旋醫院九十二年六
      月五日、同年七月二十三日、同年八月七日煙毒尿液檢驗成績書三紙在卷可稽
      。另被告於九十二年五月十三日、同年七月八日為警查獲時所分別扣得之白色
      粉未各一包，經送驗結果均屬第一級毒品海洛因（一包淨重○‧○八公克；一
      包淨重○‧○七公克）無誤，有法務部調查局九十二年八月十五日調科壹字第
      ２２００１５７２６號、同年八月二十二日調科壹字第２２００１５７７９號
      鑑定通知書各一份在卷可考。再上開扣得之注射針筒二支經送驗結果檢出亦有
      海洛因成分，有高雄醫學大學附設中和紀念醫院九十二年十月七日九二一○－
      三六號檢驗報告一紙在卷可稽。足認被告自白與事實相符，其確有連續施用第
      一級毒品之犯行無疑。
      綜上所述，被告於一犯施用毒品，於強制戒治期滿後，經不起訴處分確定，並
      在該不起訴處分後之五年內，再施用本案第一級毒品海洛因，事證應屬明確，
      其犯行應堪認定。
二、查海洛因係屬毒品危害防制條例第二條第二項第一款所規定之第一級毒品，核被
    告所為，係犯毒品危害防制條例第十條第一項施用第一級毒品罪。被告持有毒品
    ，復進而施用，其持有毒品之低度行為，為施用毒品之高度行為所吸收，不另論
    罪。被告先後多次施用第一級毒品之犯行，時間緊接，所犯構成要件相同，顯係
    基於概括犯意為之，為連續犯，依刑法第五十六條規定，以一罪論，並加重其刑
    。至被告於九十二年五月十三日十八時三十分許、同年七月七日十三時三十分許
    、同年七月八日十二時十五分許回溯二十四小時內某時以外之施用第一級毒品之
    犯行，公訴意旨雖未論及，但與其所指於上開施用第一級毒品之犯行有連續犯之
    裁判上一罪之關係，應為起訴效力所及，本院自應併予審判，附此敘明。又被告
    前於八十三年間因公共危險案件，經臺灣高等法院高雄分院判處有期徒刑三年六
    月確定，於八十四年三月一日入監執行，八十五年三月二十七假釋出監，假釋期
    間內，因於八十五年間違反肅清煙毒條例案件，經本院判處有期徒刑一年八月確
    定，上開假釋並經撤銷，所餘殘刑一年八月與前揭遭判處之一年八月徒刑接續執
    行，後於八十八年二月十一日再因縮短刑期釋出監，假釋期間內，又於八十八年
    間因搶奪案件，經本院判處有期徒刑一年四月確定，上開假釋再經撤銷，所餘殘
    刑十一月一日與前揭遭判處之一年四月徒刑接續執行，於九十一年五月十一日縮
    短刑期執行完畢，有台灣高等法院被告全國前案紀錄表一紙在卷可按，其受有期
    徒刑執行完畢，於五年以內再犯本件最重本刑為有期徒刑以上之罪，為累犯，應
    依刑法第四十七條之規定，加重其刑，並依法遞加重之。爰審酌被告之犯罪、目
    的、手段、品行、智識程度及前已有施用毒品之犯行，並經強制戒治後，竟又再
    度施用，顯見其意志力不堅，且對身體健康所生之危害與犯罪後尚能坦承全部犯
    行，態度良好等一切情狀，量處如主文所示之刑，以資懲儆。至扣案之海洛因毒
    品二小包（一包淨重○‧○八公克；一包淨重○‧○七公克）為第一級毒品，另
    扣案之注射針筒二支，既經驗出殘存海洛因，客觀上顯無法將殘存毒品自該二支
    針筒析離，應視同毒品，同屬違禁物無訛，均應依毒品危害防制條例第十八條第
    一項前段之規定，宣告沒收併銷燬之。至鑑耗用之海洛因既已滅失，自無庸再予
    宣告沒收銷燬。
據上論斷，應依刑事訴訟法第二百九十九條第一項前段、第二百七十三條之一第一項
，毒品危害防制條例第十條第一項、第十八條第一項前段，刑法第十一條前段、第五
十六條、第四十七條，判決如主文。
本案經檢察官朱婉綺到庭執行職務
中      華      民      國      九十二      年    十一    月    十一    日
                                  臺灣高雄地方法院刑事第十庭
                                      法  官  楊  宗  翰
右正本證明與原本無異。
如不服本判決，應於判決送達後十日內，向本院提出上訴狀。
                                      書記官  陳  怡  真
中      華      民      國      九十二      年    十一    月    十三    日
附錄本判決論罪之法條：
毒品危害防制條例第十條第一項
    施用第一級毒品者，處六月以上五年以下有期徒刑。


司法院資訊處製作；財團法人民間司法改革基金會備份。
